臺灣臺中地方法院民事裁定　　　　　　　95年度再易字第33號
異　議　人　甲○○
相　對　人　乙○○
上列異議人對於民國95年12月15日本院95年度再易字第33號民事
裁定聲明異議，本院裁定如下：
    主    文
異議駁回。
異議程序費用由異議人負擔。
    理    由
一、本件異議意旨略以：原裁定未能詳酌異議人所提出之理由及
    事實，而逕認民國95年11月30日駁回再審之訴裁定，係屬不
    得抗告之裁定，而駁回異議人之抗告，然依司法院24年院字
    第1222號解釋「對於財產上訴訟之第二審判決，因上訴所得
    受利益不逾三百元，除原法院以裁定特許上訴外，原不得上
    訴第三審，惟第二審法院於此項案件判決確定後，所為駁回
    再審之裁定，當事人有所不服，現行法律未設何制限，對此
    裁定，得為抗告。」及民事訴訟法第486條「抗告，由直接
    上級法院裁定。抗告法院之裁定，以抗告不合法而駁回之，
    或以抗告有理由而廢棄或變更原裁定者，對於該裁定得再為
    抗告。」之規定，原裁定即屬違背法令之裁判，為此爰依法
    提起再抗告等語。
二、按抗告法院之裁定，以抗告不合法而駁回者，不得再為抗告
    。但得向原法院提出異議。前項異議，準用第484條第3項，
    受訴法院就異議所為之裁定，不得聲明不服之規定。民事訴
    訟法第486條第2項、第3項分別定有明文。次按，依本編規
    定，應為抗告而誤為異議者，視為已提起抗告；應提出異議
    而誤為抗告者，視為已提出異議。民事訴訟法第495條定有
    明文。本件異議人對本院95年12月15日裁定聲明不服，應提
    起異議而誤為對該裁定提出再抗告，依上開規定，視為已提
    起異議，合先敘明。
三、經查，本件異議人與相對人間關於本院95年度簡上字第67號
    返還土地事件，核其訴訟標的僅為新台幣（下同）134,174
    元，上訴利益未逾民事訴訟法第466條所定之額數（業經司
    法院函令將上訴第三審之利益額數提高為150萬元，並訂於
    91 年2月8日起實施），該訴訟係不得上訴第三審法院之事
    件，故本院95年11月30日駁回異議人再審之訴之裁定係屬不
    得抗告之裁定，則本院以95年12月15日裁定駁回異議人之抗
    告，於法並無未合。異議人雖執司法院院字第1222號解釋意
    旨，主張第二審法院就不得上訴第三審事件所為之裁定，得
    為抗告等語，應屬誤會，查該號解釋內容「現行法律未設何
    制限，對此裁定，得為抗告」係因製作該號解釋當時法制尚
    未完備，現法律修正，已於民事訴訟法第484條第1項前段規
    定不得上訴於第三審法院之事件，其第二審法院所為裁定，
    不得抗告，則該號解釋中異議人援引部分，顯已不合時宜，
    異議人就此之主張並無理由。又異議人另舉民事訴訟法第
    486條規定，認以抗告不合法而遭駁回之裁定，得再為抗告
    等情，亦有不當，蓋異議人所舉之條文內容，乃92年2月7日
    修正前民事訴訟法第486條之規定，異議人誤引修正前之法
    條，亦無可取。從而，本件異議人之異議為無理由，應予駁
    回。
四、據上論結，本件異議無理由，依民事訴訟法第486條第2、3
    項、第484條第2、3項、第95條、第78條，裁定如主文。
中　　華　　民　　國　　96　　年　　3　　月　　 6 　　日
                  民事第四庭    審判長法  官   許秀芬
                                      法　官   郭佳瑛
                                      法  官   曹宗鼎
正本係照原本作成
本件不得聲明不服
中　　華　　民　　國　　96　　年　　3　　月　　 6 　　日
                                      書記官
